【裁判字號】    97,易,4067
【裁判日期】    971119
【裁判案由】    竊盜
【裁判全文】
臺灣臺中地方法院刑事判決              97年度易字第4067號
公  訴  人  臺灣臺中地方法院檢察署檢察官
被      告  乙○○
上列被告因竊盜案件，經檢察官提起公訴（97年度偵字第20791
號），本院判決如下：
    主    文
乙○○竊盜，累犯，處有期徒刑伍月。又共同攜帶兇器竊盜，累
犯，處有期徒刑捌月；扣案之藍色小型Ｔ字型扳手壹支沒收。又
共同攜帶兇器竊盜，累犯，處有期徒刑捌月；扣案之藍色小型Ｔ
字型扳手壹支沒收。應執行有期徒刑壹年陸月；扣案之藍色小型
Ｔ字型扳手壹支沒收。
    犯罪事實
一、乙○○曾於民國82年間因竊盜、懲治盜匪條例案件，經臺灣
    雲林地方法院分別判處有期徒刑7月、3年9月，並定應執行
    刑為有期徒刑4年2月，經入監執行後，於84年5月23日假釋
    交付保護管束。再於85年間之假釋期間又因竊盜案件，經臺
    灣高等法院臺南分院判處有期徒刑3年6月（另刑前強制工作
    3年），並撤銷前開假釋，應執行殘刑2年3月又2日，經接續
    執行後，復於91年3月5日假釋交付保護管束。嗣於92年間之
    假釋期間又因竊盜案件，經本院判處有期徒刑5月確定，亦
    遭撤銷前開假釋，應執行殘刑2年9月又12日，經接續執行及
    減刑後，於96年10月30日因縮刑期滿而執行完畢。詎猶不知
    悔改，復基於意圖為自己不法所有之犯意，為下列竊盜行為
    ：
（一）於97年5月17日前3、4日，在雲林縣西螺鎮○道路旁，見
      丙○○所管領並交予銘宏企業車輛回收廠拖回辦理報廢事
      宜而置於路旁之車牌號碼SI-6317號自用小貨車後車廂上
      置放有該車之車牌2面，遂徒手竊取之，並攜離藏放他處
      ，以備日後懸掛他車使用。
（二）又與陳孟杉（業經臺灣雲林地方法院以97年度交訴字第52
      號判決有罪）基於意圖為自己不法所有之共同犯意聯絡，
      於97年5月17日下午5時許，至雲林縣西螺鎮○○里○○路
      20 2號前，由乙○○在場負責把風，由陳孟杉攜帶其所有
      客觀上足以對人之生命、身體造成危險，可供兇器使用之
      藍色小型Ｔ字型扳手1支，竊取甲○○所有置於該處之車
      牌號碼6419-SX號自用小客車1輛，得手後供渠等平日代步
      使用。嗣後乙○○為逃避警方追查，遂將車牌號碼
      6419-SX 號車牌拆下，並改懸掛其先前竊得之車牌號碼
      SI-6137號車牌2面。
（三）復與陳孟杉基於意圖為自己不法所有之共同犯意聯絡，於
      97年6月5日下午1時30分許，至臺中市○區○○○街與復
      興園路口附近，由乙○○在場負責把風，由陳孟杉攜帶其
      所有之前揭藍色小型Ｔ字型扳手1支，竊取丁○○所管領
      （其姐夫劉保明所有）而置於該處之車牌號碼DR-8752號
      自用小客車1輛，得手後供渠等日後代步使用。嗣於同日
      晚上11時許，為警在雲林縣斗南鎮○○○路243號緝獲陳
      孟杉，並扣得上開Ｔ字型扳手1支，始查知上情。
二、案經臺灣雲林地方法院檢察署檢察官自動檢舉簽分偵辦，並
    呈請臺灣高等法院檢察署檢察長令轉臺灣臺中地方法院檢察
    署檢察官偵查起訴。
    理  由
一、上揭犯罪事實，業據被告乙○○於本院審理時為認罪之陳述
    ，核與共犯陳孟杉於警詢、偵查中及臺灣雲林地方法院97年
    度聲羈字第201號案件訊問時供述之犯罪情節相符，且經被
    害人丙○○、丁○○、甲○○等人於警詢中指述綦詳，並有
    被害人丙○○、丁○○、甲○○出具之贓物認領保管單各1
    紙、失竊車輛照片、車籍查詢基本資料及臺灣雲林地方法院
    以97年度交訴字第52號判決書等在卷足稽，復有共犯陳孟杉
    所有之藍色小型Ｔ字型扳手1支扣案可資佐證，本件事證明
    確，被告犯行洵堪認定。
二、按刑法第321條第1項第3款之攜帶兇器竊盜罪，係以行為人
    攜帶兇器竊盜為其加重條件，此所謂兇器，其種類並無限制
    ，凡客觀上足對人之生命、身體、安全構成威脅，具有危險
    性之兇器均屬之，且祇須行竊時攜帶此種具有危險性之兇器
    為已足，並不以攜帶之初有行兇之意圖為必要（最高法院79
    年度台上字第5253號判例要旨可供參照）。查被告乙○○及
    共犯陳孟杉均供承於竊取上開2輛自用小客車時，有攜帶並
    使用扣案之藍色小型Ｔ字型扳手1支，而該扳手之材質，質
    地堅硬，且為金屬材質之器具，客觀上足對人之身體、生命
    、安全構成威脅，顯係具有危險性之兇器；故核被告所為，
    竊取車牌部分，係犯刑法第320條第1項之普通竊盜罪，另竊
    取車輛部分，則均係犯刑法第321條第1項第3款之攜帶兇器
    加重竊盜罪。被告乙○○與共犯陳孟杉就犯罪事實欄（二）
    、（三）之加重竊盜犯行，有犯意聯絡與行為分擔，均為共
    同正犯。又被告所犯上開3罪間，犯意各別，罪名不同，應
    分論併罰。再被告曾於82年間因竊盜、懲治盜匪條例案件，
    經臺灣雲林地方法院分別判處有期徒刑7月、3年9月，並定
    應執行刑為有期徒刑4年2月，經入監執行後，於84年5月23
    日假釋交付保護管束。再於85年間之假釋期間又因竊盜案件
    ，經臺灣高等法院臺南分院判處有期徒刑3年6月（另刑前強
    制工作3年），並撤銷前開假釋，應執行殘刑2年3月又2 日
    ，經接續執行後，復於91年3月5日假釋交付保護管束。嗣於
    92年間之假釋期間又因竊盜案件，經本院判處有期徒刑5 月
    確定，亦遭撤銷前開假釋，應執行殘刑2年9月又12日，經接
    續執行及減刑後，於96年10月30日因縮刑期滿而執行完畢等
    情，有其臺灣高等法院被告前案紀錄表在卷可按，其於5年
    以內故意再犯本案有期徒刑以上之3罪，應依刑法第47條第1
    項規定，均論以累犯，並各依法加重其刑。爰審酌被告犯罪
    之動機、目的、手段，前有數次竊盜不良前科，有臺灣高等
    法院被告前案紀錄表乙紙在卷可稽，及其不思以己力獲取報
    酬，而以竊盜行為，獲取不法之利益，破壞社會秩序甚鉅，
    犯罪所生之損害自屬重大，量刑本不宜輕縱，惟參被告犯後
    已坦承犯行，知所悔悟，態度良好等一切情狀，分別量處如
    主文所示之刑，並定其應執行之刑，以示懲儆。扣案之藍色
    小型Ｔ字型扳手1支係共犯陳孟杉所有供本件2次犯加重竊盜
    罪所用之物，業經被告乙○○及共犯陳孟杉陳明在卷，爰依
    刑法第38條第1項第2款規定宣告沒收。
據上論斷，應依刑事訴訟法第299條第1項前段，刑法第320條第1
項、第321條第1項第3款、第47條第1項、第51條第5款、第38條
第1項第2款，刑法施行法第1條之1第1項、第2項前段，判決如主
文。
中    華    民    國    97    年    11    月    19    日
                  刑事第十三庭  法  官    許月馨
以上正本證明與原本無異。
如不服本判決應於收受送達後10日內向本院提出上訴書狀，並應
敘述具體理由；其未敘述上訴理由者，應於上訴期間屆滿後20日
內向本院補提理由書（均須按他造當事人之人數附繕本）「切勿
逕送上級法院」。
                                書記官    黃美雲
中    華    民    國    97    年    11    月    19    日
附錄論罪科刑法條
中華民國刑法第320條
（普通竊盜罪、竊佔罪）
意圖為自己或第三人不法之所有，而竊取他人之動產者，為竊盜
罪，處5年以下有期徒刑、拘役或5百元以下罰金。
意圖為自己或第三人不法之利益，而竊佔他人之不動產者，依前
項之規定處斷。
前二項之未遂犯罰之。
中華民國刑法第321條
（加重竊盜罪）
犯竊盜罪而有左列情形之一者，處 6 月以上、 5 年以下有期徒
刑：
一  於夜間侵入住宅或有人居住之建築物、船艦或隱匿其內而犯
    之者。
二  毀越門扇、牆垣或其他安全設備而犯之者。
三  攜帶兇器而犯之者。
四  結夥三人以上而犯之者。
五  乘火災、水災或其他災害之際而犯之者。
六  在車站或埠頭而犯之者。
前項之未遂犯罰之。


司法院資訊處製作；財團法人民間司法改革基金會備份。
